【裁判字號】    99,監,92
【裁判日期】    990325
【裁判案由】    選定監護人
【裁判全文】
臺灣臺中地方法院民事裁定                99年度監字第92號
聲  請  人  乙○○
相  對  人  甲○○
上列聲請人聲請選定監護人事件，本院裁定如下：
    主  文
選定乙○○為受監護宣告之相對人之監護人。
指定丙○○為會同開具財產清冊之人。
聲請費用由相對人負擔。
    理  由
一、(一)按民法總則中華民國九十七年五月二日修正之條文施行前
    ，已為禁治產宣告者，視為已為監護宣告，並於修正施行後
    ，適用修正後之規定，民法總則施行法第四條第二項定有明
    文。(二)次按受監護宣告之人應置監護人。法院為監護之宣告
    時，應依職權就配偶、四親等內之親屬、最近一年有同居事
    實之其他親屬、主管機關、社會福利機構或其他適當之人選
    定一人或數人為監護人，並同時指定會同開具財產清冊之人
    。法院選定監護人時，應依受監護宣告之人之最佳利益，優
    先考量受監護宣告之人之意見，審酌一切情狀，並注意下列
    事項：一、受監護宣告之人之身心狀態與生活及財產狀況。
    二、受監護宣告之人與其配偶、子女或其他共同生活之人間
    之情感狀況。三、監護人之職業、經歷、意見及其與受監護
    宣告之人之利害關係。四、法人為監護人時，其事業之種類
    與內容，法人及其代表人與受監護宣告之人之利害關係，民
    法第一千一百十條、第一千一百十一條第一項、第一千一百
    十一條之一亦定有明文。
二、聲請意旨略以：聲請人乙○○（女、民國五十九年十月六日
    生、國民身分證統一編號：Ｚ000000000號）為相
    對人甲○○（男、六十五年五月六日生、國民身分證統一編
    號：Ｚ000000000號）之姐。相對人因幻覺、妄想
    ，致情緒不穩定並為自殘、詐欺等怪異行為，雖屢經延醫診
    治均不見起色，達精神耗弱狀態，蒙鈞院於九十五年十一月
    二日以九十五年度禁字第三０二號裁定准許宣告為禁治產人
    。相對人之原法定監護人即相對人之父鄭樹木已於九十九年
    二月五日死亡，爰請求選定聲請人為監護人，另請指定關係
    人即相對人之姐丙○○（女、五十二年七月十六日生、國民
    身分證統一編號：Ｚ000000000號）為會同開具財
    產清冊之人等語。
三、經查：(一)聲請人主張：其為相對人之姐，相對人前經本院以
    九十五年度禁字第三０二號裁定為禁治產宣告在案，原法定
    監護人鄭樹木已死亡等事實，業據提出鄭樹木之死亡證明書
    為證，並有個人基本資料查詢結果、全戶戶籍資料查詢結果
    、本院九十五年度禁字第三０二號裁定在卷可稽。是聲請人
    聲請選定受監護宣告之人之監護人，並指定會同開具財產清
    冊之人，即屬正當。(二)聲請人係相對人之姐，有全戶戶籍資
    料查詢結果在卷可稽。且除聲請人同意擔任相對人之監護人
    外，關係人即相對人之姐丙○○亦同意聲請人任相對人之監
    護人，有親屬團體會議推定監護人說明書在卷可憑，相對人
    就此亦表示同意。茲本院參酌前揭各節，認由聲請人任監護
    人，最能符合受監護宣告之人之最佳利益，爰選定聲請人為
    相對人之監護人。(三)關係人丙○○為相對人之姐，有個人基
    本資料查詢結果在卷可憑。且除聲請人同意關係人丙○○任
    相對人之會同開具財產清冊之人，關係人丙○○亦同意任之
    ，有親屬團體會議推定監護人說明書在卷可憑，相對人就此
    亦表示同意。爰指定關係人丙○○為會同開具遺產清冊之人
    。
四、依非訟事件法第二十一條第二項，民事訴訟法第九十五條、
    第七十八條，裁定如主文。
中    華    民    國    99    年    3     月    25    日
                   家事法庭   法  官  唐敏寶
以上正本係照原本作成。
如對本裁定抗告須於裁定送達後十日內向本院提出抗告狀，並繳
納抗告費新臺幣一千元。
中    華    民    國    99    年    3     月    25    日
                              書記官  丁文宏

司法院資訊處製作；財團法人民間司法改革基金會備份。
